Inventaris van het archief van de Provinciale commandant van Zuid-Holland, 1841-1850, later van Noord- en Zuid-Holland, 1851-1860
Nationaal Archief, Den Haag
Provinciaal Commandant van Zuid-Holland, llater Noord- en Zuid-Holland
Prov. Commandant ZH
1841-1860
3392
0.10 meter; 21 inventarisnummers.
Normale geschreven en gedrukte documenten, geen bijzondere handschriften.
Nationaal Archief, Den Haag
Provinciale Commandant van Zuid-Holland
Het archief van de Provinciale Commandant van Zuid-Holland (1841-1860) bestaat uit ingekomen missiven en een register van overgenomen stukken.
Archiefvorming
Geschiedenis van het archiefbeheer
De verwerving van het archief
De rechtstitel is (nog) onbekend.
3.09
Aanwijzingen voor de gebruiker
Openbaarheidsbeperkingen
Volledig openbaar.
Materiële beperkingen
Aanvraaginstructie
Openbare archiefstukken kunnen online worden aangevraagd en gereserveerd. U kunt dit ook via de terminals in de studiezaal van het Nationaal Archief doen. Om te kunnen reserveren dient u de volgende stappen te volgen:
U maakt een profiel aan op www.gahetna.nl, en logt vervolgens in
Via de archiefinventaris (alleen de beschrijvingen met rode nummers) selecteert u het gewenste archiefstuk door op de knop 'Reserveren' te klikken
In het volgende scherm geeft u aan op welke dag u het archiefstuk wilt inzien
Indien u zich bevindt in de studiezaal en een tafelnummer heeft ontvangen kunt u dit nummer vermelden. Als u geen tafelnummer heeft kunt u tafelnummer 777 laten staan
Vervolgens bevestigt u uw reservering door deze te versturen.
Verwant materiaal
Beschikbaarheid van kopieën
Beschrijving van de series en archiefbestanddelen
- Missiven ingekomen bij de Provinciale commandant van Zuid-Holland, later van Noord- en Zuid-Holland, deels afschriften; deels bijlagen., 1840-1860; 1-20; 19 omslagen, 1 stuk
  Voor een overzicht van de ingekomen stukken, zie inv. nr. 21.
  - 1841, 1
  - 1842, 2
  - 1843, 3
  - 1844, 4
  - 1845, 5
  - 1846, 6
  - 1847, 7
  - 1848, 8
  - 1849, 9
  - 1850, 10
  - 1851, 11
  - 1852, 12
  - 1853, 13
  - 1854, 14
  - 1855, 15
  - 1856, 16
  - 1857, 17
  - 1858, 18
  - 1859, 19
  - 1860, 20; 1 stuk
- "Register van stukken overgenomen uit het archief van den Provincialen Kommandant van Zuid-Holland 1841-1859"., midden 19e eeuw; 21; 1 katern